臺灣新北地方法院民事裁定
                                   110年度司繼字第1983號
聲  請  人  郭育全  


代  理  人  高素真律師
關  係  人  李郭玉花

            郭倫鴻  

            郭綺靜  

            郭至晟  

            郭誌峰  

上列聲請人聲請指定遺囑執行人事件，本院裁定如下：
    主  文
聲請駁回。
聲請程序費用由聲請人負擔。 
    理  由
一、按遺囑人得以遺囑指定遺囑執行人，或委託他人指定之。受
    前項委託者，應即指定遺囑執行人，並通知繼承人。遺囑未
    指定遺囑執行人，並未委託他人指定者，得由親屬會議選定
    之；不能由親屬會議選定時，得由利害關係人聲請法院指定
    之，民法第1209條、第1211條分別定有明文。又法院對非訟
    事件僅作形式審查而不為實體審認，此項聲請指定遺囑執行
    人既屬非訟事件，必待聲請人與其他利害關係人對遺囑真偽
    、內容及是否出於遺囑人之自由意願等事項均無爭執時，方
    得聲請法院指定遺囑執行人。
二、本件聲請意旨略以：被繼承人林得榮於民國95年9月4日死亡
    ，逝世之前已立有經本院公證處認證之代筆遺囑，惟該遺
    囑未指定遺囑執行人，亦未委託他人指定之，且民法第1131
    條所定之親屬實難召開親屬會議選定遺囑執行人，為此聲請
    本院指定被繼承人之遺囑執行人云云。 
三、經查，聲請人主張之事實，固據其到庭陳述綦詳，並提出經
    認證之代筆遺囑、除戶戶籍謄本、繼承系統表、戶籍謄本
    等件影本為證，惟關係人即繼承人李郭玉花等5人中有郭倫
    鴻、郭綺靜、郭至晟3人於本院110年11月11日訊問時，表示
    事前不知道有該遺囑，不清楚被繼承人遺產有多少，是否因
    系爭遺囑侵害其特留分，表示將提起有關特留分訴訟，故不
    同意聲請人聲請指定遺囑執行人執行系爭遺囑之內容，有上
    開訊問筆錄在卷可稽，嗣關係人郭至晟陳報系爭遺囑內新北
    市三重區大同南段625、625-1、625-2、626、626-1、626-2
    、626-3、626-4地號、中民段396地號即重測前三重埔段菜
    寮小段410-11號土地第一類登記謄本，經登記為公同共有。
    依上說明，本院認該遺囑並無爭執之情形下，始有指定遺囑
    執行人之必要，否則指定後遺囑執行人尚須待遺囑確定為有
    效後方得執行，是以，本件關係人郭倫鴻、郭綺靜、郭至晟
    、郭誌峰既認該遺囑尚有爭議，且已就該房地為其等公同共
    有之登記，本件遺囑執行人之指定與否待確認遺囑無爭執後
    始有指定之必要，則本件聲請人聲請指定遺囑執行人顯無實
    益，礙難准許，爰裁定如主文。
四、如不服本裁定，應於裁定送達後10日內，以書狀向本院司法
    事務官提出抗告，並繳納抗告費新臺幣1,000元。 
中　　華　　民　　國　 111　　年　　2　　月　　11　　日
                  家事法庭    司法事務官